臺灣臺中地方法院刑事判決　　　　　　99年度重訴字第3475號
公　訴　人　臺灣臺中地方法院檢察署檢察官
被　　　告　林富森
選任辯護人　張淑琪律師
上列被告因違反毒品危害防制條例等案件，經檢察官提起公訴(9
9年度偵字第17598、17607號)，本院判決如下：
    主    文
林富森犯非法寄藏手槍罪，處有期徒刑伍年陸月，併科罰金新臺
幣拾萬元，罰金如易服勞役，以新臺幣壹仟元折算壹日。扣案如
附表編號1.所示之制式手槍壹支、制式子彈玖顆沒收；又犯持有
第二級毒品純質淨重二十公克以上罪，處有期徒刑拾月，扣案如
附表編號4.所示之第二級毒品甲基安非他命拾包沒收銷燬之、附
表編號8.所示之電子磅秤壹臺、夾鍊袋壹包沒收；又犯轉讓禁藥
罪，處有期徒刑捌月；又犯販賣第一級毒品罪，處無期徒刑，褫
奪公權終身，販賣毒品所得財物新臺幣肆拾萬元沒收，如全部或
一部不能沒收時，以其財產抵償之、扣案如附表編號2.所示之第
一級毒品海洛因陸包、附表編號3.所示之第一級毒品海洛因拾玖
包、附表編號5.所示摻有海洛因之香菸貳支均沒收銷燬之、附表
編號8.所示之電子磅秤壹臺、夾鍊袋壹包沒收。應執行無期徒刑
，併科罰金新臺幣拾萬元，罰金如易服勞役，以新臺幣壹仟元折
算壹日，褫奪公權終身，販賣毒品所得財物新臺幣肆拾萬元沒收
，如全部或一部不能沒收時，以其財產抵償之、扣案如附表編號
2.所示之第一級毒品海洛因陸包、附表編號3.所示之第一級毒品
海洛因拾玖包、附表編號5.所示摻有海洛因之香菸貳支、附表編
號4.所示之第二級毒品甲基安非他命拾包均沒收銷燬之、如附表
編號1.所示之制式手槍壹支、制式子彈玖顆、附表編號8.所示之
電子磅秤壹臺、夾鍊袋壹包均沒收。
    犯罪事實
一、林富森(綽號阿水、水哥)前於民國84年間因違反麻醉藥品管
    理條例案件，經臺灣嘉義地方法院以84年度訴字第783號判
    處有期徒刑6月、5年10月，應執行有期徒刑6年確定；同年
    又因違反肅清煙毒條例案件，經本院以84年度訴字第2698號
    判處有期徒刑3年4月確定，上開3罪經合併定應執行有期徒
    刑9年2月確定，於89年7月11日假釋交付保護管束，於93年9
    月10日保護管束期滿，未經撤銷假釋，所餘刑期視為執行完
    畢。林富森明知制式手槍、子彈，均係槍砲彈藥刀械管制條
    例所列管之違禁物，非經中央主管機關許可，不得持有、寄
    藏，竟基於寄藏上開槍彈之犯意，於民國98年間某日，在臺
    中市○○路與中港路口之路旁，受真實姓名年籍均不詳綽號
    「阿凱」之成年男子委託，代為保管如附表編號1.所示之克
    羅埃西亞製HS2000型，口徑9㎜制式半自動手槍1枝 (槍枝管
    制編號0000000000號，含彈匣1個)、口徑9㎜制式子彈14顆
    及非制式子彈1顆 (無證據證明林富森係在98年9月10日前即
    受「阿凱」委託保管而持有上開槍、彈，從有利林富森之認
    定，認不構成累犯)，而未經許可寄藏在其位於臺中市南屯
    區○○○街9號10樓之2住處內，嗣於99年7月26日又將上開
    槍彈改攜至其位於臺中市○○路○段6號「世界之心大樓」13
    樓A5之租屋處藏放。
二、林富森明知甲基安非他命具成癮性、濫用性及對社會危害性
    ，係經行政院公告列為毒品危害防制條例第2條第2項第2款
    之第二級毒品，未經許可，不得非法持有，竟於99年4月間
    某日，在臺中市某處，以不詳代價向真實姓名、年籍均不詳
    綽號「高梁」之成年男子購入包含附表編號4.所示之甲基安
    非他命(購入後已曾施用)後，即基於持有第二級毒品甲基安
    非他命之犯意，藏放在其位於臺中市南屯區○○○街9號10
    樓之2住處內，嗣於99年7月26日將之改攜至其位於臺中市○
    ○路○段6號「世界之心大樓」13樓A5之租屋處藏放，而持有
    上揭第二級毒品甲基安非他命，供己施用。
三、林富森明知大麻具成癮性、濫用性及對社會危害性，係毒品
    危害防制條例第2條第2項第2款所定之第二級毒品，並經行
    政院衛生署明令公告為毒害藥品，且係藥事法第22條第1項
    第1款規定之禁藥，不得非法持有、轉讓，竟基於轉讓禁藥
    大麻煙草之犯意，於99年6月至同年7月25日間之某日，在其
    位於臺中市南屯區○○○街9號10樓之2住處內 (起訴書誤載
    為在上揭世界之心大樓13樓A5之租屋處內)，無償轉讓如附
    表編號11.所示之大麻煙草予紀淑霞施用。
四、林富森明知海洛因具成癮性、濫用性及對社會危害性，係毒
    品危害防制條例第2條第2項第1款所定之第一級毒品，不得
    非法持有、販賣，於99年6月間某日，在真實姓名年籍不詳
    綽號「二哥」之成年男子位於臺中市○○路○段6號「世界之
    心大樓」7樓租屋處，自綽號「二哥」男子處取得而非法持
    有包含附表編號2.所示 (指其中海岸巡防總局中部地區巡防
    局扣押物品目錄表編號1-1至1-4部分)及下述重約4兩半之海
    洛因後，於99年7月20日凌晨2時至5時之間，與不知情之周
    韋貞 (綽號阿貞、小貞，所涉販賣第一級海洛因部分另經本
    院判決無罪)駕車共同前往友人曹涵亭、蕭得謙 (綽號老得)
    位於南投縣草屯鎮○○○路59巷8弄28號居所聊天、休息，
    因曹涵亭詢問其有無攜帶海洛因並表示有意購買，林富森知
    販賣毒品有利可圖，即基於販賣第一級毒品海洛因之犯意，
    同意以新臺幣(下同)55萬元之價格出售重量約4兩半之海洛
    因予曹涵亭，曹涵亭旋於同日下午3時10分許至彰化縣員林
    鎮花旗商業銀行員林分行臨櫃提領30萬元，並湊足現金10萬
    元後，在其上址居所先交付40萬元現金予林富森 (尚欠15萬
    元未交付)，林富森則自所駕駛之車上取出重約4兩半之海洛
    因交予曹涵亭，而完成交易。
五、嗣於99年7月27日晚間7時30分許，為警持臺灣彰化地方法院
    檢察署檢察官拘票，在林富森與周韋貞位於臺中市○○路○
    段6號「世界之心大樓」13樓A5租屋處拘提林富森、周韋貞
    及在場之紀淑霞(經合法傳喚、拘提未到，另由本院通緝中)
    到案，並附帶搜索扣得如附表編號1.所示之制式手槍1支、
    制式子彈14顆、非制式子彈1顆、附表編號2.所示之海洛因6
    包、附表編號3.所示之海洛因19包、附表編號4.所示之甲基
    安非他命10包、附表編號5.所示摻有海洛因之香菸2支及附
    表編號8.所示其所有用以秤量及包裹、固定海洛因、甲基安
    非他命，防其裸露、潮濕，而供販賣海洛因、持有甲基安非
    他命所用之電子磅秤1個、夾鍊袋1包，而查悉上情。
六、案經海岸巡防總局中部地區巡防局移請臺灣臺中地方法院檢
    察署檢察官偵查起訴。
    理    由
一、有關證據能力方面：
(一)有關供述證據部分：
    1.有關證人曹涵亭、蕭得謙於警詢時陳述之證據能力：
      (1)查證人曹涵亭於警詢時、證人蕭得謙於99年7月23日警
        詢時所為之陳述，為被告以外之人於審判外之言詞陳述
        ，為傳聞證據，被告林富森及其辯護人就該證據之證據
        能力提出爭執，復查無得例外取得證據能力之法律依據
        ，應認無證據能力，不得採為認定被告有罪之證據資料
        。
      (2)按被告以外之人於檢察事務官、司法警察官或司法警察
        調查中所為之陳述，與審判中不符時，其先前之陳述具
        有較可信之特別情況，且為證明犯罪事實存否所必要者
        ，得為證據，刑事訴訟法第159條之2定有明文。而此所
        謂「與審判中不符」，係指該陳述之主要待證事實部分
        ，自身前後之供述有所不符，導致應為相異之認定，此
        並包括先前之陳述詳盡，於後簡略，甚至改稱忘記、不
        知道或有正當理由而拒絕陳述(如經許可之拒絕證言)等
        實質內容已有不符者在內。而所謂「有較可信之特別情
        況」，應就前後陳述時之各種外部情況進行比較，以資
        決定何者外部情況具有可信性，所稱之「外部情況」，
        一般應考量：(1)證人作證時間之間隔：即證人之陳述是
        否係在記憶猶新之情況直接作成；(2)有意識的迴避：即
        證人先前陳述時若被告未在場，證人直接面對詢問警員
        所為陳述應較為坦然；(3)受外力干擾：即證人單獨面對
        司法警察(官)所為之陳述，程度上較少會受到強暴、脅
        迫、詐欺、利誘或收買等外力之影響，其陳述應較趨於
        真實；(4)事後串謀：即證人對警察描述其所目睹情形，
        因較無時間或動機去編造事實，客觀上亦較難認與被告
        間有勾串情事，其陳述具有較可信性；(5)警詢時有無辯
        護人、代理人或親友在場：如有上開親誼之人在場，自
        可期待證人為自由從容之陳述，其證言之可信度自較高
        ；(6)警詢所製作之筆錄記載是否完整：如上開筆錄對於
        犯罪之構成要件、犯罪態樣、加重減輕事由或起訴合法
        要件等事實或情況，均詳實記載完整，自可推定證人之
        陳述，與事實較為相近，而可信為真實。法院應斟酌上
        列因素綜合判斷，亦應細究陳述人之問答態度、表情與
        舉動之變化，此一要件係屬訴訟法事實之證明，以自由
        證明為已足，且應由主張此項證據之人證明。惟此僅係
        確定上開陳述有無證據能力而已，至該證據具有證據能
        力後，其證據力之強弱問題，仍待法院綜合全辯論意旨
        及調查證據所得，依法認定之。查證人蕭得謙於99年7
        月26日警詢時證述其於99年7月20日為警查扣之海洛因
        ，係被告林富森於6日前(即99年7月20日)至其草屯租屋
        處販賣給伊等語【見臺灣臺中地方法院檢察署99年度偵
        字第17607號卷(下稱偵字第17607號卷)第57頁】，惟於
        本院審理則翻異前詞否認上情，證稱並未向被告林富森
        購買海洛因等語，是其於警詢中之證述與本院之證述，
        已有前後陳述不一致之情形存在。本院審酌證人蕭得謙
        並未陳稱其於警詢中受有強暴、脅迫之情形，因此其於
        警詢中所為之陳述具有任意性，應無疑義。復參酌：
        警方查獲蕭得謙之源由，係因監聽證人曹涵亭所使用門
        號0000000000號行動電話、同案被告周韋貞所使用門號
        0000000000號行動電話、被告林富森所使用門號000000
        0000號行動電話，查悉被告林富森、同案被告周韋貞、
        與曹涵亭間之通話內容，而於99年7月20日晚間8時15分
        許在曹涵亭與蕭得謙位於南投縣草屯鎮○○○路59巷8
        弄28號居所進行搜索，扣得毛重157.3公克海洛因等物
        ，經於99年7月26日詢問蕭得謙，蕭得謙坦承確有向被
        告購買海洛因之情事。證人蕭得謙於本院審理時證稱
        ：伊與林富森係朋友，沒有仇恨等語(見本院卷(一)第119
        頁)，被告亦供稱：伊與蕭得謙、曹涵亭之間並無仇恨
        糾紛，平日感情不錯，伊與周韋貞亦時常至蕭得謙住處
        等語 (見偵字第17607號卷第202頁、本院卷(一)第19頁背
        面)，衡諸常情，蕭得謙若非真有向被告購買海洛因之
        情事，當無可能於99年7月23日警詢、偵訊時已陳稱其
        係向綽號「阿發」之男子購買海洛因後，於99年7月26
        日警詢時故意虛捏被告有販賣第一級毒品海洛因之不實
        情節，而故意入被告於罪。證人蕭得謙於本院審理時
        雖陳稱其於警詢時因提藥，所述不實在云云 (見本院卷
        (一)第116頁)。惟證人蕭得謙警詢時自承其接受調查時之
        精神意識狀況普通，均在其自由意識下陳述案情等語 (
        見偵字第17067號卷第58頁)，足見蕭得謙上開警詢筆錄
        之陳述，應係出於其自由意思所為之陳述。又販毒案
        件之證人，因其案件之特性，每常見於審理中接受交互
        詰問時，未敢坦言曾向被告購買毒品之情形。而其所顯
        示者，並非證人於審判中之陳述恆較於審判外之陳述具
        有更高之可信性，毋寧於未直接面對被告、當庭對質或
        接受交互詰問之情況下，證人因心理之壓力程度較低，
        亦可能處於較易為合於真實之陳述之狀態。而證人蕭得
        謙於99年7月26日警詢時就向被告購買海洛因之時間、
        地點、數量、價格，均為具體之陳述，參諸證人蕭得謙
        於99年7月26日警詢時之證述距案發日較近，當時記憶
        自較深刻，可立即反應所知，不致因時隔日久而遺忘案
        情；且證人蕭得謙當時未直接面對被告，較無來自被告
        同庭在場之壓力而出於虛偽不實之指證，或事後串謀而
        故為迴護被告之機會，又證人蕭得謙與被告並無仇恨怨
        隙之關係，應無憑空虛構以誣陷被告之可能，是以，依
        證人蕭得謙為警查獲之緣由、製作警詢筆錄之過程、內
        容，故本院認證人蕭得謙於99年7月26日警詢時陳述向
        被告購買海洛因及價格之情節，客觀上應具有較可信之
        特別情況，且基於發現真實之需求，亦為證明犯罪事實
        之存否所必要，本院斟酌上開供述證據之取得過程並無
        瑕疵，且與本案待證事實間具有相當之關聯性，以之為
        本案證據尚無不當，揆諸前揭說明，證人蕭得謙於99年
        7月26日警詢中陳述購買海洛因及價格之情節，本院認
        符合刑事訴訟法第159條之2之情形而具有證據能力。
    2.次按被告以外之人 (包括證人、鑑定人、告訴人、被害人
      及共同被告等)於審判外之陳述雖不符刑事訴訟法第159條
      之1至之4等4條之規定，而經當事人於審判程序同意作為
      證據，法院審酌該言詞陳述或書面陳述作成時之情況，認
      為適當者，亦得為證據；當事人、代理人或辯護人於法院
      調查證據時，知有刑事訴訟法第159條第1項不得為證據之
      情形，而未於言詞辯論終結前聲明異議者，視為有前項之
      同意，同法第159條之5定有明文。證人即同案被告紀淑霞
      於偵訊時、證人曹涵亭、蕭得謙於偵訊時所為之陳述，對
      被告而言，性質上雖均屬傳聞證據，惟經被告及辯護人於
      本院準備程序時同意引為審判期日調查之證據，且經本院
      審理時予以提示並告以要旨，經公訴人、被告及辯護人表
      示意見，均未於言詞辯論終結前聲明異議，本院審認上開
      證據作成時之情況，應無違法取證或不當情事，與本案待
      證事實間復具有相當之關聯性，以之作為證據應屬適當，
      依刑事訴訟法第159條之5規定，自有證據能力。
(二)有關非供述證據部分：
    1.按法院或檢察官依刑事訴訟法第208條規定囑託醫院、學
      校或其他相當之機關、團體為鑑定時，祇須其以言詞或書
      面提出之鑑定報告，符合刑事訴訟法第206條第1項、第20
      8條所規定之形式要件，即具有證據能力，此即屬於刑事
      訴訟法第159條第1項所稱「法律有規定」之特別情形 (最
      高法院96年度臺上字第6842號判決意旨參照)。本案卷附
      之法務部調查局濫用藥物實驗室99年8月17日調科壹字第0
      9923018490號、99年8月23日調科壹字第09923018620號、
      99年8月23日調科壹字第09923018610號鑑定書、內政部警
      政署刑事警察局99年10月12日刑鑑字第0000000000號槍彈
      鑑定書、99年11月12日刑鑑字第0000000000號鑑定書、行
      政院衛生署草屯療養院99年10月22日草療字第0000000000
      號鑑定書各1份【見偵字第17607號卷第258至260頁、第29
      3頁、第295至296頁、臺灣臺中地方法院檢察署99年度偵
      字第17598號卷(下稱偵字第17598號卷)第74至76頁】，合
      於刑事訴訟法第206條第1項、第208條所規定之形式要件
      ，況公訴人、被告及其辯護人於本院行準備程序及審判期
      日對於上開鑑定書，均未表示爭執，本院復審酌上開槍彈
      、毒品鑑定報告均係由專業機關人員本於其專業知識及儀
      器所作成，又上開鑑定書與本案之事實均具有關聯性，是
      可認上開鑑定書均具有證據能力。
    2.花旗 (臺灣)商業銀行員林分行100年2月17日(100)政查字
      第42227號函檢附之曹涵亭所有帳號0000000000帳戶之開
      戶申請書影本、確認書影本、99年7月15日至99年7月30日
      存款帳戶交易明細各1份、100年3月8日(100)政查字第427
      33號函檢附之現金提款收執聯1紙(見本院卷(一)第159至168
      頁、第172至173頁)，均係由銀行業者行員或以管控之電
      腦設備逐筆紀錄，非為訴訟上之特定目的而製作，而係屬
      於通常業務過程中不間斷之規律性、機械性記載，自屬於
      從事業務之人於業務上或通常業務過程所須製作之紀錄文
      書，且無預見日後可能會被提供作為證據之偽造動機，且
      查無其他顯然不可信之情況，自應具有證據能力。
    3.又傳聞法則乃對於被告以外之人於審判外之言詞或書面陳
      述而為之規範。扣案如附表編號1.至5.、8.所示之物，係
      屬物證，性質上並非供述證據，無刑事訴訟法第159條第1
      項規定傳聞法則之適用，上開扣案物係由員警於執行拘提
      時依法附帶搜索而扣得，與本案待證事實具有自然之關聯
      性，且無證據證明係公務員違法取得之物，依法自得作為
      證據。另卷附查獲現場及毒品照片，並非被告以外之人在
      審判外以一定事實之體驗或其他知識所為報告之書面陳述
      ，自非供述證據，並無傳聞法則之適用，應與一般證物相
      同處理，並已經依法踐行調查程序，即不能謂無證據能力
      。
二、認定犯罪事實所憑之證據及理由：
(一)犯罪事實一部分：
    上揭犯罪事實，業據被告林富森於警詢、偵訊及本院審理時
    坦承不諱 (見偵字第17607號卷第5至6頁、第267頁、本院卷
    (一)第17頁背面、第47頁背面、本院卷(二)第8頁)，並有海岸巡
    防總局中部地區巡防局搜索扣押筆錄、扣押物品目錄表各1
    份、扣案槍枝、子彈照片2張在卷可稽 (見偵字第17607號卷
    第82至88頁、第125至126頁)；又扣案如附表編號1.所示之
    槍枝、子彈經送內政部警政署刑事警察局鑑定，經以檢視法
    、性能檢驗法、試射法、比對顯微鏡法鑑驗結果，認：(一)送
    鑑手槍1枝，係口徑9㎜制式半自動手槍，為克羅埃西亞製HS
    2000型，槍號遭磨滅，經以電解腐蝕法重現結果，因磨滅過
    深無法重現，槍管內具6條右旋來復線，擊發功能正常，可
    供擊發同口徑制式子彈使用，認具殺傷力；(二)送鑑子彈15顆
    ，其中14顆認均係口徑9㎜制式子彈，採樣5顆試射，4顆可
    擊發，認均具殺傷力，1顆無法擊發，認不具殺傷力；另1顆
    認係非制式子彈，由金屬彈殼組合直徑8.8㎜金屬彈頭而成
    ，經試射，可擊發，認具殺傷力，有內政部警政署刑事警察
    局99年10月12日刑鑑字第0000000000號鑑定書1紙及扣案制
    式手槍、子彈照片14張存卷足憑(見偵字第17598號卷第74至
    76頁)，是扣案槍枝、子彈 (除試射無法擊發之口徑9㎜制式
    子彈1顆外)均具殺傷力，應堪認定。被告此部分之任意性自
    白核與事實相符，堪予採信，被告此部分犯行應堪認定。
(二)犯罪事實二部分：
    被告林富森持有第二級毒品甲基安非他命純質淨重逾20公克
    以上之事實，業據被告於警詢、偵訊及本院審理時坦認不諱
    (見偵字第17607號卷第4頁、第200頁、本院(一)第18頁背面、
    第48頁、本院卷(二)第8頁)，核與同案被告周韋貞於警詢、偵
    訊時供述內容相符(見偵字第17607號卷第18頁、第194頁)；
    又扣案如附表編號4.所示之白色晶體，經送內政部警政署刑
    事警察局檢驗結果，均檢出含有甲基安非他命成分 (檢驗結
    果詳如附表編號4.所載)，有內政部警政署刑事警察局99年1
    1月12日刑鑑字第0000000000號鑑定書1紙在卷可稽 (見偵字
    第17607號卷第295至296頁)，是被告之任意性自白核與事實
    相符，堪予採信，被告此部分犯行亦堪認定。
(三)犯罪事實三部分：
    被告林富森轉讓第二級毒品大麻予同案被告紀淑霞之事實，
    亦經被告於警詢、偵訊及本院審理時供承屬實(見偵字第176
    07號卷第203頁、第267頁、本院卷(一)第19頁、第48頁、本院
    卷(二)第8頁)，核與同案被告紀淑霞於偵訊時供述情節相符 (
    見偵字第17607號卷第177至178頁)；又同案被告紀淑霞所持
    有如附表編號11.所示之煙草，經送法務部調查局檢驗結果
    ，均檢出含有第二級毒品大麻成分(檢驗結果詳如附表編號1
    1.所載)，亦有法務部調查局濫用藥物實驗室99年8月23日調
    科壹字第09923018720號鑑定書1紙附卷足參(見偵字第17607
    號卷257頁)，是被告之任意性自白核與事實相符，堪予採信
    ，被告此部分犯行亦堪認定。
(四)犯罪事實四部分：
    訊之被告林富森固不否認有於99年7月20日凌晨前往曹涵亭
    與蕭得謙位於南投縣草屯鎮○○○路59巷8弄28號居所過夜
    ，並於該日交付重約4兩半，價值約55萬元之海洛因予蕭得
    謙之情，惟矢口否認有何販賣第一級毒品海洛因之犯行，辯
    稱：伊沒有販賣海洛因給曹涵亭，因為蕭得謙沒有錢，蕭得
    謙叫伊幫他調海洛因，伊幫蕭得謙及曹涵亭調貨，伊跟上手
    「二哥」調的時候就是55萬元，伊向「二哥」調、調多少錢
    ，蕭得謙都知道，蕭得謙也認識「二哥」，伊將海洛因交給
    蕭得謙時，曹涵亭也在場，伊沒有賺他們的錢，且伊也還沒
    有拿到錢，曹涵亭沒有拿40萬元給伊云云；辯護人則為被告
    辯護稱：(一)證人曹涵亭於99年7月23日為警查獲後，於警詢
    時供稱查扣毛重157.3公克之海洛因是蕭得謙持有，同日於
    檢察官訊問時則稱上開海洛因是其與蕭得謙的，於99年8月1
    6日偵訊時再稱海洛因係其與被告接洽交易；又就交易海洛
    因之價格，證人曹涵亭於警詢時陳稱以前向被告購買海洛因
    ，每10萬元購買海洛因6錢至7錢，每次大約購買10萬元之海
    洛因及甲基安非他命，以此推算，每兩海洛因要價142,800
    元至166,700元，惟曹涵亭於偵訊時則稱99年7月20日購買海
    洛因價格約40萬元至50萬元、或55萬元，每兩約12萬元至13
    萬元，與其於警詢所述不同。曹涵亭就該日有無交付現金40
    萬元給被告、海洛因每兩價格等，說詞前後不一，其供述反
    覆歧異，有重大瑕疵可指。(二)證人蕭得謙於警詢、偵訊時均
    供稱在其位於南投縣草屯鎮上址住處查扣之海洛因為其所有
    ，參酌曹涵亭於偵訊時供稱有一支被查獲的手機是蕭得謙用
    來專門和水哥(即林富森)聯絡的，可見被告均與蕭得謙直接
    聯繫；又曹涵亭於偵訊、本院審理時稱4兩半的海洛因55萬
    元是老得(即蕭得謙)跟其說的，益徵被告係與與蕭得謙直接
    聯繫授受毒品，曹涵亭既非當事者，其供稱向被告購買海洛
    因，即非可採。(三)證人蕭得謙於99年7月26日時供稱遭查扣
    之海洛因是被告在其上址草屯住處賣給伊等語，與其於99年
    7月23日警詢、偵訊所述不符，且蕭得謙於99年8月24日偵訊
    時已否認上情，並於本院審理時證稱99年7月26日警詢時係
    在提藥，則以蕭得謙毒癮甚重，於99年7月26日提訊時，適
    於戒斷期間，其稱99年7月26日警詢所述不實，應屬真實。
    (四)又證人曹涵亭、蕭得謙均陳稱遭查扣之海洛因係為供己施
    用，被告應係基於幫助蕭得謙取得毒品施用之目的代向上手
    「二哥」調貨，不能論以販賣海洛因罪嫌云云。經查：
    1.按證據之取捨，法院原有自由判斷之權，證人之陳述有部
      分前後不符，或相互間有所歧異時，究竟何者為可採，法
      院應依職權衡酌情理予以審定，非謂一有矛盾，即應認其
      所述全部均為不可採信；尤其關於行為動機、手段及結果
      等之細節方面，證人之證言，有時亦有予以渲染之可能；
      然其基本事實之陳述，若果與真實性無礙時，則仍非不得
      予以採信 (最高法院74年臺上字第1599號判例、90年度臺
      上字第6078號判決意旨參照)。又人之記憶本屬有限，對
      之前發生的細節無法全數記憶，尤以施用毒品者之記憶又
      較常人為差，因而對於取得毒品之來源即向誰購買固尚可
      記憶，然對於購買毒品之詳細交易過程無法肯定，此乃可
      理解之事。因之，證人供述之證據，前後縱有差異，事實
      審法院依憑證人前後之供述證據，斟酌其他證據，本於經
      驗法則與論理法則，取其認為真實之一部，作為論罪之證
      據，自屬合法 (最高法院90年度臺上字第6943號判決意旨
      參照)。
    2.證人曹涵亭於上揭時間、地點以55萬元價格向被告購買4
      兩半之海洛因，並當場交付現金40萬元予被告等情，業經
      證人曹涵亭於偵訊及本院審理時證述明確。證人曹涵亭於
      99年7月23日偵訊時供稱：昨天(7月22日)扣案的海洛因是
      水哥(即林富森)前幾天拿來的，我們以40萬元至50萬元向
      他買的，重量大約160公克，還沒給他錢，先欠他的，這
      些毒品是伊和蕭得謙的等語；同日又以證人身分證稱：昨
      天(7月22日)查扣的海洛因是水哥於99年7月20日凌晨2至3
      點拿來伊和蕭得謙草屯住處賣我們的，價格大約40萬元至
      50萬元，每兩大概12萬元至13萬元，伊有拿40萬元現金給
      他。我們的海洛因都是向水哥買的，以現金交易，如果我
      們沒有現金，他會讓伊欠著，如果伊的錢不夠，伊會找人
      合買等語(見偵字第17607號卷第39頁)；於99年8月16日偵
      訊時證稱：重量4兩半的海洛因是伊與水哥接洽，毒品是
      水哥親自交給伊的，水哥半夜來伊在草屯之住處，半夜水
      哥來時，是老得(即蕭得謙)和水哥聊天，半夜伊只是起來
      打招呼就去睡了，隔天伊出門去員林看小孩，當天下午1
      點至2點伊去花旗銀行員林分行領30萬元，另外向伊妹妹
      借錢及伊自己身上的錢籌了10萬元，當天傍晚4點，當時
      有水哥、周韋貞在場，老得在樓上睡覺，毒品是水哥親自
      交給伊，水哥去車上將毒品拿來，毒品的錢是伊親自拿給
      水哥的，總共付了40萬元給水哥。老得跟伊說4兩半的海
      洛因水哥好像要賣55萬元，所以伊還欠15萬元，但伊認為
      4兩半的海洛因只要50萬元，因為同樣的毒品水平有時候
      只賣50萬元，有時賣55萬元，伊先拿40萬元給水哥，水哥
      就拿這些毒品給伊，只有伊和老得要施用，沒有要給他人
      施用，因為伊和老得跑路要用毒品等語(見偵字第17607號
      卷第223頁)；於本院審理時證稱：99年7月22日為警查扣
      之海洛因是伊於99年7月20日傍晚，在伊草屯租屋處向林
      富森購買。林富森、周韋貞於99年7月20日凌晨2時至5時
      間，天還沒亮時，來伊草屯租屋處，是蕭得謙去開門，伊
      當時在睡覺，後來蕭得謙叫伊下去客廳說林富森與周韋貞
      要到樓上睡覺，要拿棉被，伊才下去打招呼，之後林富森
      與周韋貞上去睡覺，當天上午10點左右伊先起床，當天伊
      要回員林，出門前伊先上3樓找林富森，因為伊想買海洛
      因吸食，伊和蕭得謙吸食的量很大，當時蕭得謙被通緝，
      不常出門，伊問林富森身上有沒有帶海洛因，因為之前我
      們會一起合買，林富森說他剛好有跟朋友拿海洛因4兩半
      ，要55萬元，伊跟林富森說要跟他買，當時周韋貞在洗澡
      ，蕭得謙還在睡覺，當天早上伊回員林籌錢，從伊的花旗
      銀行員林分行帳戶臨櫃提領20幾萬元至30萬元左右，另10
      萬元是向伊妹妹借，還有伊自己身上有的現金。伊去問林
      富森之前，在2樓房間，伊問蕭得謙說林富森不知道有沒
      有帶東西過來，蕭得謙叫伊去問問看，蕭得謙說林富森有
      說海洛因4兩半要55萬元，所以伊知道林富森有海洛因，
      但伊不確定他海洛因放在何處。當天下午3、4點伊回到草
      屯租屋處，伊在客廳交40萬元給林富森，都是1千元紙鈔
      ，有3捆10萬元用銀行紙袋捆著，另10萬元是用橡皮筋，
      林富森去車上拿1包用夾鍊袋裝著的海洛因給伊，伊沒有
      當場秤重，林富森說這些就4兩半，伊還欠林富森15萬元
      。林富森沒有告訴伊海洛因是從何處取得、拿多少錢，我
      們在交易時，蕭得謙確實是在睡覺，但是否是蕭得謙跟伊
      說4兩半要55萬元，伊現在不敢確定。林富森在99年7月20
      日之前也有去過伊草屯租屋處並過夜，蕭得謙與林富森交
      情很好，之前蕭得謙有向林富森借7萬元作為蕭得謙兒子
      殺人案件的訴訟費用。伊於99年7月23日偵訊時說扣案的
      海洛因還沒給他錢，是因為99年7月20日交易那天伊沒有
      一次把錢付清給林富森，當天伊向林富森拿海洛因有交40
      萬元給他，後續還有欠錢等語(見本院卷(一)第108至115頁)
      。而證人曹涵亭與被告並無怨隙，此觀諸被告於警詢、偵
      訊及本院審理中均未供述與證人曹涵亭間有何積怨自明；
      且依被告於本院審理時供稱：伊與蕭得謙、曹涵亭之間並
      無仇恨糾紛，伊有一陣子跟蕭得謙住在一起，感情很好，
      伊常常去蕭得謙和曹涵亭住處等語(見本院卷(一)第18頁至1
      9頁背面)，同案被告周韋貞亦供稱：伊和林富森住處有留
      房間給曹涵亭、蕭得謙，他們住處也有留房間給我們，應
      該算熟，與他們感情還不錯，沒有糾紛等語 (見本院卷(一)
      第20頁背面)，則證人曹涵亭與被告平日交好，且曹涵亭
      自身亦因涉犯販賣第一級毒品罪嫌，明知販賣第一級毒品
      屬法定最輕本刑為無期徒刑之罪，若非真有其事，曹涵亭
      應不致甘冒偽證罪責，為嫁禍被告而虛偽陳述其毒品來源
      之理。再者，證人曹涵亭就上揭交易海洛因之時間、地點
      、數量、價格及其已交付40萬元現金等情，均可明確指證
      ，前後所證大致相符；被告就其於上揭時、地確有交付重
      約4兩半之海洛因之情，亦不否認(被告爭執者乃係代蕭得
      謙調貨，交付對象為蕭得謙而已)，堪信證人曹涵亭上開
      所述應非虛言。復佐以證人曹涵亭確有於99年7月20日下
      午3時10分許前往花旗商業銀行員林分行臨櫃提領現金30
      萬元，有花旗(臺灣)商業銀行員林分行100年2月17日(100
      )政查字第42227號函檢附之曹涵亭所有帳號0000000000帳
      戶之開戶申請書影本、確認書影本、99年7月15日至99年7
      月30日存款帳戶交易明細各1份、100年3月8日 (100)政查
      字第42733號函檢附之現金提款收執聯1紙在卷可參 (見本
      院卷(一)第159至168頁、第172至173頁)；又警方於99年7月
      22日晚間8時15分許，持臺灣彰化地方法院所核發之搜索
      票至曹涵亭、蕭得謙位於南投縣草屯鎮○○○路59巷8弄2
      8號之居所執行搜索，扣得海洛因9包(合計毛重157.3公克
      )等情，亦有臺灣彰化地方法院99年度訴字第1044號判決
      在卷可稽(見本院卷(一)第70至75頁)，與證人曹涵亭證述購
      買4兩半 (換算毛重約168.75公克)之數量相當等客觀情狀
      ，足徵證人曹涵亭上開證述情節尚非憑空虛捏，應堪採信
      。
    3.證人蕭得謙於99年7月26日警詢時陳稱：警方於99年7月20
      日在伊草屯住處查扣之海洛因毛重157.3公克，是約6天前
      ，水哥和小貞開車到伊草屯住處賣給伊的，將半塊海洛因
      磚約重4兩半(168.7公克)，以55萬元賣給伊，伊在被查獲
      當日警詢筆錄 (即99年7月23日)時說海洛因是向阿發購買
      ，是因為水哥和小貞是伊的好朋友，伊為了道義不想講出
      來，因為想說要利用餘生替社會做一點事情，不要再危害
      社會，所以伊才講出來事實。水哥的真實姓名是林富森，
      伊向水哥購買過很多次，伊知道水哥的毒品是透過臺中地
      區綽號「二哥」之男子走私進來的等語(見偵字第17607號
      卷第57頁背面)。佐以證人蕭得謙於本院審理之初，就所
      訊問有關99年7月22日在其上址草屯居所遭查扣之海洛因
      來源，是否被告於同年月20日交付一節，雖多有迴避，證
      稱：警察於99年7月22日晚間在伊草屯租屋處查扣以茶葉
      罐裝著的海洛因157.3公克是曹涵亭的，因為查獲當時伊
      在場，警詢時伊只好說是伊的，伊警詢時在提藥，所述不
      實。99年7月20日林富森與周韋貞有到伊與曹涵亭草屯之
      租屋處，伊忘記當天伊有沒去開門，伊應該沒有跟曹涵亭
      說4兩半海洛因要55萬元。伊與林富森有一起施用毒品、
      曾一起去彰化向綽號「阿發」或「阿四」的人拿海洛因，
      沒有其他毒品往來云云(見本院卷(一)第116至117頁)，然經
      本院告以被告已供稱99年7月20日有至其上址草屯居所交
      付4兩半海洛因予其後，即證稱：林富森說99年7月20日半
      夜到伊與曹涵亭的草屯租屋處有交4兩半的海洛因給伊，
      應該是交給曹涵亭，因為伊開門後，林富森跟伊講，伊就
      上去2樓叫曹涵亭下來拿。伊叫曹涵亭下來後，後來如何
      伊不知道，伊知道有這些海洛因。林富森沒有跟伊說這些
      海洛因要多少錢，我們那時候沒有錢，錢都是曹涵亭在管
      的，曹涵亭錢不夠時才會跟伊拿等語(見本院卷(一)第119頁
      )，與證人曹涵亭上揭證述係由其與被告接洽購買海洛因
      事宜，被告係將海洛因交付給伊等情相符，益徵證人曹涵
      亭所述，應堪信實。則經綜合證人曹涵亭、蕭得謙上開證
      述，是本院認被告於上揭時、地，確係將4兩半之海洛因
      交予證人曹涵亭無疑。至於證人蕭得謙於本院審理時雖有
      證稱其於99年7月26日警詢時在提藥，所述不實云云。然
      查：
      (1)證人蕭得謙於99年7月23日偵訊時供稱在其草屯住處遭
        查扣之海洛因係向綽號「阿發」之男子購買云云 (見本
        院卷(一)第124頁)，惟被告於偵訊、本院審理時自承99年
        7月20日其有至蕭得謙草屯住處將4兩半，價值55萬元之
        海洛因交予蕭得謙等語(見偵字第17607號卷第202頁、
        本院卷(一)第18頁)，證人蕭得謙上揭所述，與被告所言
        顯有歧異，而被告倘未在上址交付上開4兩半予蕭得謙(
        或曹涵亭)，當不致為此不利於己之供述，足見證人蕭
        得謙於99年7月23日偵訊時所述顯有隱瞞不實，不足採
        信。
      (2)證人曹涵亭、蕭得謙2人與被告林富森、同案被告周韋
        貞平日互有往來，雙方並各在住處預留房間供彼此來訪
        時留宿，此經被告林富森、同案被告周韋貞供述在卷 (
        見本院卷(一)第19至20頁)，有如前述，堪見證人蕭得謙
        與被告彼此相熟，平日往來密切，時常相互出入彼此居
        住地點，則以其與被告之情誼，其於所述有關海洛因係
        向綽號「阿發」之男子購買之情倘若屬實，其於99年7
        月26日警詢時理當據實說明，豈有隱瞞上情，於已向警
        員供稱係向綽號「阿發」之人購買海洛因後，再故意誣
        指被告涉犯法定本刑為無期徒刑或死刑之重罪，而虛偽
        陳述改稱係向林富森購買之理？此足徵證人蕭得謙嗣後
        於99年8月24日偵訊、本院審理時所為更易之證述，應
        係因時間變遷、外界壓力及迫於被告在庭之壓力，而為
        迴護被告之詞，不足採為有利被告之認定。
      (3)再就證人蕭得謙於99年7月26日警詢接受調查時之精神
        狀況，證人蕭得謙業於當日警詢時自承其接受詢問時意
        識狀況普通，均在其自由意識下陳述案情等語 (見偵字
        第17067號卷第58頁)，足徵證人蕭得謙於警詢時所陳有
        向被告購買海洛因之證述，係出於其本身之真意，且證
        人蕭得謙於99年7月22日為警查獲，經檢察官訊問後，
        於99年7月23日即送臺灣彰化看守所治(已改制為法務部
        矯正署彰化看守所)附設觀察勒戒處所施以觀察勒戒，
        有證人蕭得謙之臺灣高等法院在監在押全國紀錄表1份
        附卷可佐(見本院卷(一)第89頁)，證人蕭得謙於本院審理
        時陳稱其於99年7月26日警詢時在提藥云云，自無足採
        。
    4.另被告雖以前揭情詞置辯，惟查：
      (1)被告雖辯稱因蕭得謙沒有錢，叫伊幫忙調海洛因，蕭得
        謙知道伊向「二哥」調、調多少錢，蕭得謙與曹涵亭認
        識「二哥」云云。惟證人曹涵亭並不認識告林富森所稱
        「二哥」其人，沒有向「二哥」拿過海洛因等情，此經
        證人曹涵亭於本院審理時證述明確(見本院卷(一)第110頁
        、第114頁背面)，證人蕭得謙亦證稱不認識綽號「二哥
        」之男子、沒有聽過「簡俊銘」之人，林富森沒有幫伊
        向別人買過海洛因等語(見本院卷(一)第117頁背面至第11
        8頁)，均已否認有託被告代為向綽號「二哥」之男子購
        買海洛因。況依被告所辯，曹涵亭、蕭得謙既均亦認識
        綽號「二哥」之男子，何須透過被告林富森向「二哥」
        購買海洛因？又曹涵亭於99年7月20日下午3時10分許，
        自花旗銀行員林分行提領30萬元後，並另湊得現金10萬
        元，該日合計交付購買海洛因之價金40萬元予被告，業
        如前述，是證人曹涵亭顯非無購買毒品之資力，顯無需
        由被告代墊款項始得購買海洛因之情形，被告前揭所辯
        ，顯屬無稽。
      (2)被告辯稱其於99年7月20日係將重量4兩半之海洛因交予
        蕭得謙云云。然觀之證人曹涵亭、蕭得謙上揭所述，堪
        認該日係由曹涵亭與被告商議購買海洛因事宜，被告係
        將海洛因交予曹涵亭之情，業如前述。況證人曹涵亭、
        蕭得謙為同居之男女朋友關係，警方於99年7月22日晚
        間8時15分許在渠等位於南投縣草屯鎮○○○路59巷8弄
        28號居所查扣之海洛因，係在渠等2樓房間床頭櫃上查
        獲，且依證人曹涵亭於偵訊及本院審理時均證述；伊向
        被告購買之海洛因係供伊與蕭得謙施用，因為伊與蕭得
        謙吸食量很大等語 (見偵字第17607號卷第223頁、本院
        卷(一)第111頁背面)；證人蕭得謙於本院審理時證稱：曹
        涵亭應該有跟林富森一起合資購買過海洛因，曹涵亭錢
        不夠時，就會來跟伊拿錢。99年7月20日林富森拿海洛
        因到伊草屯租屋處，林富森跟伊講，伊叫曹涵亭來拿，
        之後的情形伊不知道，伊知道有這些海洛因等語 (見本
        院卷(一)第118頁背面至第119頁)觀之，足見曹涵亭、蕭
        得謙之間就向被告購買海洛因或與被告合資購買海洛因
        一事並未相互隱瞞，且渠等就購買海洛因之所需之金錢
        、購得之海洛因，並未區分係曹涵亭或蕭得謙個人所有
        ，抑或僅能供曹涵亭、蕭得謙個人施用。是證人蕭得謙
        於99年7月22日為警查獲後，於警詢、偵訊時均供稱查
        扣之海洛因係伊所有等語(見偵字第17607號卷第57頁背
        面、本院卷(一)第124頁)、於本院審理時證稱查扣之海洛
        因是曹涵亭所有等語 (見本院卷(一)第116頁背面)；證人
        曹涵亭於警詢時供稱查扣之海洛因是蕭得謙持有、於偵
        訊時改稱海洛因是伊和蕭得謙所有等語(見偵字第17607
        號卷第39頁、第45頁)，所述雖有歧異，均難認渠等所
        述不實，自難以證人蕭得謙此部分所述，推認被告辯稱
        其係與蕭得謙聯絡海洛因交易之情為可採。
      (3)又辯護人雖以證人曹涵亭於警詢時陳稱之前向被告購買
        海洛因之價格，每10萬元海洛因6錢至7錢等語，換算價
        格約每兩142,800元至166,700元，與曹涵亭於偵訊時證
        述向被告購買海洛因價格每兩約12萬元至13萬元不符，
        用以彈劾爭執證人曹涵亭證詞之證明力。然販賣海洛因
        並無公定價格，每次買賣之價格、數量，隨時依雙方之
        關係、資力、需求量、來源是否充裕、查緝是否嚴緊、
        購買者被查獲時供述購買對象之可能風險之評估等因素
        ，而異其標準，機動調整，非可一概論之，證人曹涵亭
        就向被告購買海洛因之價格，前後所述固有些許差異，
        而未能全部一致，自難以此差異，即認證人曹涵亭所述
        不實。況證人曹涵亭對於證述於上揭時間、地點向被告
        購買價值約55萬元之毒品海洛因，並有當場交付現金40
        萬元之基本事實，則自始並無更異，足認證人曹涵亭證
        述上開購買海洛因之主要事實之證詞，應可採信。
      (4)再按刑法關於正犯、從犯之區別，係以其主觀之犯意及
        客觀之犯行為標準，凡以自己犯罪之意思而參與犯罪，
        無論其所參與者是否係犯罪構成要件之行為，皆為正犯
        ，其以幫助他人犯罪之意思而參與犯罪，其所參與者，
        苟係犯罪構成要件之行為，亦為正犯，必以幫助他人犯
        罪之意思而參與犯罪，其所參與者又為犯罪構成要件以
        外之行為，始為幫助犯。復按販賣毒品之所謂販賣行為
        ，只須行為人主觀上有營利意圖，且客觀上有販入或賣
        出毒品行為，即足構成，至於實際上是否已經獲利，則
        非所問。換言之，販賣行為，既係指以營利為目的，有
        償轉讓，將商品購入或賣出，有一於此，犯罪即為完成
        ，則交付商品與收取價金，自均屬販賣犯罪之構成要件
        行為，縱以幫助他人營利犯罪之意思，而有參與交付買
        賣標的物、收取貨款之販賣要件行為，自應論以正犯而
        非從犯 (最高法院92年度臺上字第5407號、84年度臺上
        字第5647號、95年度臺上字第2400號判決意旨參照)。
        而所謂代購行為是否構成販賣，自應視被告犯行過程中
        的基本特徵來加以判斷，如果被告收集金錢之後，直接
        將毒品交給金錢的提供者，阻斷了毒品施用者與毒品提
        供者的連繫管道，藉以維持其本身毒品交易的適當規模
        ，其行為仍具有以擴張毒品交易以維繫其毒品交易管道
        的特徵，仍然屬於毒品危害防制條例所規定的販賣行為
        。是以，行為人以自己犯罪之意思，而為販賣毒品之構
        成要件行為者，自應成立販賣毒品之正犯，無成立販賣
        毒品幫助犯之餘地。被告就前揭販賣海洛因犯行之參與
        程度，並非單純協助證人曹涵亭、蕭得謙與其上手即綽
        號「二哥」之男子聯絡，而係獨立與曹涵亭談妥價錢、
        親自交付毒品海洛因予曹涵亭及向曹涵亭收取現金等行
        為之事實，業據證人曹涵亭證述明確，被告就海洛因確
        係其所交付一節亦坦認無訛，則被告上開參與情事，顯
        已達到販賣毒品之構成要件行為，辯護人辯稱被告係基
        於幫助蕭得謙取得毒品施用而向「二哥」調貨云云，洵
        無足採。
    5.復衡以近年來毒品之濫用，危害國民健康與社會安定日益
      嚴重，治安機關對於販賣或施用毒品之犯罪行為，無不嚴
      加查緝，各傳播媒體對於政府大力掃毒之決心亦再三報導
      ，已使毒品不易取得且物稀價昂。被告與證人曹涵亭、蕭
      得謙間雖互動往來頻繁，彼此熟識，然並無特別之親屬情
      誼，且證人曹涵亭已證述向被告購買海洛因，有交付對價
      而屬有償之行為，雖證人曹涵亭不知被告販入海洛因之成
      本、交付之數量如何，是販賣之利得，除非經被告詳細供
      出所販賣毒品之進價及售價，且數量俱臻明確外，實難察
      得其交易實情，惟毒品均量微價高，且依一般社會通念以
      觀，販賣行為在通常情形下均係以牟利為其主要誘因及目
      的，販賣者從價差或量差中牟利，方式雖異，然其販賣行
      為在意圖營利則屬同一。從而，舉凡其有償交易，除足反
      證其確另基於某種非圖利本意之關係外，通常尚難因無法
      查悉其販入價額作為是否高價賣出之比較，諉無營利之意
      思，阻卻販賣犯行之追訴。又被告於行為時為年近40歲之
      成年人，前經施用、販賣毒品案件經本院判處罪刑確定(
      見卷附臺灣高等法院被告前案紀錄表)，對於販賣毒品之
      重刑實知之甚詳，如無相當利潤可圖，豈有甘冒遭受重刑
      之風險，而將海洛因以販入價格轉販賣或無償轉讓他人之
      理？是被告販賣毒品海洛因予證人曹涵亭，其主觀上顯係
      基於營利之販賣意圖而為毒品之提供行為至明。
    6.合上，被告辯稱其未販賣海洛因予曹涵亭，且未收取價金
      云云，應係為求脫免刑責之詞，委無可採。被告販賣海洛
      因予曹涵亭之犯行，事證明確，堪予認定。
(五)綜上所述，被告上揭非法寄藏制式手槍、子彈，又非法持有
    第二級毒品甲基安非他命純質淨重20公克以上、轉讓大麻、
    販賣第一級毒品海洛因之犯行，均堪認定，應予依法論科。
三、論罪量刑之理由：
(一)按刑法上寄藏，係指受寄他人之物，為之隱藏而言；而寄藏
    與持有，均係將物置於自己實力支配之下，僅寄藏必先有他
    人之持有行為，而後始為之受寄代藏而已，故寄藏之受人委
    託代為保管，其保管之本身，亦屬持有，不過，此之持有係
    受寄之當然結果，最高法院著有74年度臺上字第3400號判例
    可資參照。犯罪事實一部分，被告林富森受真實姓名年籍均
    不詳綽號「阿凱」之成年男子委託，保管寄藏如附表編號1.
    所示之制式手槍、子彈，顯非為自己持有，法律上自宜僅就
    被告「寄藏」行為為包括之評價，不另就「持有」予以論罪
    。是核被告林富森就犯罪事實一所為，係犯槍砲彈藥刀械管
    制條例第7條第4項之非法寄藏手槍罪、同條例第12條第4項
    之非法寄藏子彈罪。又非法持有、寄藏、出借槍砲彈藥刀械
    等違禁物，所侵害者為社會法益，如所持有、寄藏或出借客
    體之種類相同(如同為手槍，或同為子彈者)，縱令同種類之
    客體有數個(如數枝手槍、數顆子彈)，仍為單純一罪，不發
    生想像競合犯之問題；若同時持有、寄藏或出借二不相同種
    類之客體(如同時持有手槍及子彈)，則為一行為觸犯數罪名
    之想像競合犯 (最高法院82年度臺上字第5303號判決意旨參
    照)。故被告同時寄藏具殺傷力之口徑9㎜制式子彈14顆、口
    徑8.8㎜非制式子彈1顆，仍應僅成立單純一非法寄藏子彈罪
    ，而不以其所寄藏之子彈數量而成立數罪；再被告以一寄藏
    行為，同時地寄藏制式手槍1枝、口徑9㎜制式子彈14顆、口
    徑8.8㎜非制式子彈1顆，係以一寄藏行為同時觸犯構成要件
    相異之數罪，為異種想像競合犯，依刑法第55條前段規定，
    應從一重之槍砲彈藥刀械管制條例第7條第4項之非法寄藏手
    槍罪處斷。
(二)查大麻屬毒品危害防制條例所定之第二級毒品，亦屬中央衛
    生主管機關明令公告禁止製造、輸入、輸出販賣或陳列之毒
    害藥品(禁藥，參見行政院衛生署60年10月2日衛署藥字第04
    795號公告，見本院卷(二)第48頁背面)，不得轉讓，此亦有卷
    附之行政院衛生署食品藥物管理局FDA藥字第0990023291號
    函可考(見本院卷(二)第50頁背面至第51頁)。且按藥事法第83
    條第1項法定刑為7年以下有期徒刑，得併科新臺幣500萬元
    以下罰金，較毒品危害防制條例第8條第2項法定刑6月以上5
    年以下有期徒刑，得併科新臺幣70萬元以下罰金為重。又藥
    事法第83條第1項係於93年4月21日修正公布，同年月23日施
    行，亦為毒品危害防制條例之後法。另毒品之範圍尚包括影
    響精神物質與其製品，而藥事之管理，則非僅止於藥品之管
    理。毒品未必係經公告之禁藥，禁藥亦未必為毒品，因而毒
    品危害防制條例與藥事法二者，並無必然之特別法與普通法
    關係，故除有轉讓之第二級毒品達毒品危害防制條例第8條
    第6項之一定數量，經依法加重後之法定刑較藥事法第83條
    第1項之法定刑為重之情形外，因藥事法第83條第1項為後法
    ，且為重法，應優先適用藥事法處罰(臺灣高等法院暨所屬
    法院94年法律座談會刑事類提案第8號研討結果、最高法院
    96年度臺非字第296號判決、96年度臺非字第3582號判決、9
    7年度臺非字第397號判決意旨參照)。被告就犯罪事實三部
    分，轉讓如附表編號11.所示之大麻煙草予同案被告紀淑霞
    ，其所轉讓之大麻淨重未超過毒品危害防制條例第8條第6項
    所定應加重其刑之法定數量(即淨重達10公克以上，行政院9
    3年1月7日公布「轉讓持有毒品加重其刑之數量標準」，明
    定轉讓持有第二級毒品淨重達10公克以上加重其刑，嗣因毒
    品危害防制條例第11條修正，就單純持有毒品達一定純質淨
    重，另設罰則，是行政院乃於98年11月20日公布「轉讓毒品
    加重其刑之數量標準」，將「持有」二字刪除，惟數量標準
    並無變更)，依前揭說明，自應適用較重之後法論以藥事法
    第83條第1項之轉讓禁藥罪。
(三)按海洛因、甲基安非他命分屬毒品危害防制條例第2條第2項
    第1款、第2款所定之第一級毒品、第二級毒品，不得持有、
    販賣。是核被告林富森就犯罪事實二所為，係犯違反毒品危
    害防制條例第11條第4項之持有第二級毒品純質淨重20公克
    以上罪；就犯罪事實三所為，係犯藥事法第83條第1項之轉
    讓禁藥罪；就犯罪事實四所為，係犯違反毒品危害防制條例
    第4條第1項之販賣第一級毒品罪。被告於前述犯罪事實三之
    轉讓前持有大麻、於犯罪事實四之販賣前持有海洛因，其持
    有大麻、海洛因之低度行為應分別為轉讓禁藥、販賣海洛因
    之高度行為所吸收，均不另論罪。公訴人認被告就犯罪事實
    三所為轉讓大麻之行為，係犯違反毒品危害防制條例第8條
    第2項之轉讓第二級毒品罪嫌，容有未洽，惟其基本社會事
    實相同，並經本院於審理時實質調查，且予以公訴人、被告
    及辯護人辯論之機會，對於被告防禦權之行使並無妨礙，爰
    於基本事實同一之範圍內，變更公訴人所引之起訴法條。
(四)被告就犯罪事實一所犯之非法寄藏手槍罪、犯罪事實二所犯
    之持有第二級毒品純質淨重20公克以上罪、犯罪事實三所犯
    之轉讓禁藥罪、犯罪事實四所犯之販賣第一級毒品罪，犯意
    各別，行為互殊，應予分論併罰。
(五)再按毒品危害防制條例第17條第1項所謂供出毒品來源，因
    而查獲其他正犯或共犯者，係指具體提供毒品來源之資訊，
    使調查或偵查犯罪之公務員知悉而對之發動調查或偵查，並
    據以破獲者而言 (最高法院99年度臺上字5843號、第5957號
    判決參照)。本案被告於臺灣彰化地方法院檢察署檢察官偵
    訊時供述其毒品海洛因之來源為綽號「二哥」之「簡俊銘」
    ，經檢察官追查後，並無查獲被告所指上手販毒事證等情，
    有臺灣彰化地方法院檢察署100年2月21日彰檢文藏99偵6934
    字第7152號函、臺灣臺中地方法院檢察署檢察官100年1月11
    日補充理由書各1份存卷足稽(見本院卷(一)第136頁、第158頁
    )，是本案尚無因被告供出毒品來源，使調查或偵查犯罪之
    公務員知悉而對之發動調查或偵查，並據以破獲之情形，自
    無依毒品危害防制條例第17條第1項減輕或免除其刑之適用
    。
(六)復按刑法第59條之酌量減輕其刑，必須犯罪另有特殊之原因
    與環境等等，在客觀上足以引起一般同情，認為即予宣告法
    定低度刑期尤嫌過重者，始有其適用；至於犯罪之動機、犯
    罪之手段、犯罪後坦承犯罪、態度良好，或係無不良素行、
    經濟困難等情狀，僅可為法定刑內從輕科刑之標準，不得據
    為酌量減輕之理由，最高法院著有45年臺上字第1165號判例
    可資參照(最高法院46年臺上字第935號、51年臺上字第899
    號判例、70年度臺上字第2511號判決、77年度臺上字第4382
    號判決、91年度臺上字第733號判決意旨，亦同此旨)。被告
    如犯罪事實四所載犯行，係犯毒品危害防制條例第4條第1項
    之販賣第一級毒品罪，法定最輕本刑為無期徒刑，而被告為
    年近40歲之成年人，前有施用、販賣毒品前科，有被告之臺
    灣高等法院被告前案紀錄表1份存卷可稽，衡以本案被告販
    賣之海洛因數量為4兩半(約168.7公克)，價值達55萬元，數
    量甚鉅，所販賣之海洛因足以導致施用者成癮，傷害施用者
    身心，有危害社會安全之虞，且其該次販賣後，尚為警查扣
    持有如附表編號2.、3.所示數量之海洛因，足見其可得掌控
    之海洛因數量龐大，已屬大盤或中盤毒梟，倘均販出，對國
    民健康之潛在危害不輕，本院斟酌上情，且遍查全卷證據資
    料，其犯罪亦無因有特殊之原因及環境，致在客觀上足以引
    起一般同情之處，難認其犯罪情狀有何可憫恕之處，尚無從
    依據刑法第59條之規定酌量減輕其刑，併此敘明。
(七)爰審酌被告未經主管機關許可，非法持有槍枝、子彈，對社
    會治安存有潛在之威脅及危險，惟其持有槍彈，並未供作任
    何犯罪行為之用，並未因此造成公眾或他人之現實之惡害；
    又其明知毒品對社會秩序及國民健康危害至深且鉅，嚴重影
    響社會治安，製造、運輸、販賣等行為情節尤重，更應嚴加
    非難，竟為牟取利益，無視國家杜絕毒品犯罪之禁令，販賣
    海洛因、又轉讓大麻予他人施用，肇生他人施用毒品之來源
    ，所為嚴重戕害國民健康，且有滋生其他犯罪之可能，對社
    會所生危害程度非輕，兼衡其犯罪之目的、品行、智識程度
    、持有甲基安非他命之數量非微、販賣海洛因數量甚鉅，顯
    非吸毒者友儕間為求互通有無之有償轉讓，且為警查扣持有
    如附表編號2.、3.所示數量之海洛因，足見其可得掌控之海
    洛因數量龐大，及其於犯罪後已坦認非法寄藏手槍、持有甲
    基安非他命、轉讓大麻等犯罪，惟自始否認販賣海洛因犯行
    等一切情狀，分別量處如主文所示之刑，並依刑法第37條第
    1項宣告褫奪公權終身，及就非法寄藏手槍部分併科之罰金
    刑，依刑法第42條第3項前段之規定，諭知易服勞役之折算
    標準。有關定應執行刑部分，被告上開所宣告之刑，依刑法
    第51條第4款之規定僅執行無期徒刑，不執行他刑，併依法
    宣告褫奪公權終身，及就上開罰金部分諭知易服勞役之折算
    標準，以示懲儆。
(八)沒收之諭知：
    1.扣案如附表編號1.所示之制式手槍1支、制式子彈9顆，係
      槍砲彈藥刀械管制條例第4條第1項第1款、第2款所稱之槍
      砲、彈藥，依同條例第5條之規定，非經中央主管機關許
      可不得持有、寄藏，係屬違禁物，應依刑法第38條第1項
      第1款之規定，不問屬於被告與否，併予宣告沒收之。至
      於經鑑定單位鑑驗試射擊發之口徑9㎜制式子彈5顆(其中1
      顆經試射，無法擊發，認不具殺傷力)、口徑8.8㎜非制式
      子彈1顆，因僅剩餘彈殼，均已失其子彈之結構及性能，
      堪認已耗損而無殺傷力，非屬違禁物，爰均不併予宣告沒
      收。
    2.按被告經法院為有罪之科刑判決時，查獲之毒品，與被告
      本案所犯並經法院諭知有罪者若全然無關，固不得於該有
      罪判決之主刑下宣告沒收，至若查獲之毒品，與被告被訴
      之本案非全然無關，法院自應於主刑下宣告沒收 (最高法
      院94年度臺上字第1227號判決意旨參照)。扣案如附表編
      號2.、3.所示之白色粉末，經送驗結果均含海洛因成分；
      扣案如附表編號4.所示之白色晶體，經送驗結果含甲基安
      非他命成分，分別有法務部調查局濫用藥物實驗室99年8
      月17日調科壹字第09923018490號、99年8月23日調科壹字
      第09923018620號、99年8月23日調科壹字第09923018610
      號鑑定書、內政部警政署刑事警察局99年11月12日刑鑑字
      第0000000000號鑑定書各1份存卷可參(見偵字第17607號
      卷第258至260頁、第295至296頁)，分別係屬毒品危害防
      制條例第2條第2項第1款、第2款之第一級毒品、第二級毒
      品，且分別屬被告犯犯罪事實四之販賣第一級毒品罪後所
      持有剩餘之物、及犯犯罪事實二之持有第二級毒品純質淨
      重20公克以上罪所持有之物，又用以包裹、固定上開海洛
      因、甲基安非他命之包裝袋，與其內之海洛因、甲基安非
      他命粉末難以完全析離，俱視為一體；與另扣案如附表編
      號5.所示摻有海洛因之香菸2支，不問屬於犯人與否，均
      應依毒品危害防制條例第18條第1項前段之規定，宣告沒
      收銷燬之。而鑑驗耗損海洛因、甲基安非他命，既已滅失
      ，爰不另行諭知沒收銷燬。另附表編號2.備註欄(二)所載白
      色粉末1包、附表編號3.備註欄(四)所載白色粉末3包，經檢
      驗結果，未發現含有法定毒品成分，有上開鑑定書可查，
      因查無其他證據證明係供本案販賣第一級毒品、持有第二
      級毒品純質淨重20公克以上犯罪之用，且均非屬違禁物，
      無從於本案判決併為沒收之諭知。
    3.次按毒品危害防制條例第19條第1項規定，犯該條例第4條
      至第9條、第12條、第13條或第14條第1項、第2項之罪者
      ，其供犯罪所用或因犯罪所得之財物，均沒收之。係採義
      務沒收主義，且金錢為代替物，重在兌換價值，而不在原
      物，自難拘泥於沒收原物之理論，認沒收販賣毒品所得之
      金錢，以當場查獲扣押者為限，苟能證明其為販賣毒品所
      得之金錢，均應予以沒收 (最高法院92年度臺上字第5227
      號判決意旨參照)。又毒品危害防制條例第19條第1項規定
      犯第4條之罪者，其供犯罪所用或因犯罪所得之財物，均
      沒收之，如全部或一部不能沒收時，追徵其價額或以其財
      產抵償之，係刑法第38條第1項第2款、第3款沒收之特別
      規定(最高法院95年度臺上字第6482號判決意旨參照)。是
      販賣毒品所得之金錢，無論已否扣案，如仍屬存在，即應
      依法沒收。據此，被告如犯罪事實四所載販賣毒品海洛因
      之所得40萬元(另15萬元曹涵亭尚未交付)，雖未扣案，然
      無證據證明已不存在，且既為被告因犯罪所得之財物，仍
      應依毒品危害防制條例第19條第1項之規定併予諭知沒收
      ，如全部或一部不能沒收時，依同條項之規定，應以其財
      產抵償之。
    4.扣案如附表編號8.所示電子磅秤1個、夾鍊袋1包，係被告
      所有之物，業經被告供明在卷，且由被告販賣毒品海洛因
      、持有甲基安非他命情形觀之，應屬被告用以秤量及包裹
      、固定毒品，防其裸露、潮濕，易於攜帶所用之物，應依
      毒品危害防制條例第19條第1項規定，宣告沒收。
    5.扣案如附表編號6.所示之第三級毒品一粒眠8顆、FM2藥丸
      6顆 (被告持有之純質淨重均未達20公克)，雖屬違禁物，
      然因與本案被告上揭犯罪無關，檢察官復未聲請單獨宣告
      沒收，自無從於本案宣告沒收。
    6.扣案如附表編號7.所示之安非他命吸食器2組，被告供稱
      係供自己施用甲基安非他命所用之物，因查無其他證據證
      明與本案犯罪有關，且均非屬違禁物；另扣案如附表編號
      9.所示之行動電話3支 (各含SIM卡1張)，雖為被告所有之
      物，因本案未見有以此3支行動電話聯絡本案犯罪之事證
      ，均無證據證明係供本案被告犯罪所用或預備或因犯罪所
      得之物，亦均無從於本案判決併為沒收之諭知。
    7.扣案如附表編號10.所示之行動電話3支(各含SIM卡1張)，
      係同案被告周韋貞所有之物，非屬被告林富森所有，且非
      屬違禁物，亦無從於本案判決併為沒收之諭知。
    8.另扣案如附表編號11.所示之大麻5包、甲基安非他命2包
      、摻大麻之香菸1支、夾鍊袋2包、行動電話2支 (各含SIM
      卡1張)，為同案被告紀淑霞所有，因與本案被告林富森上
      揭犯罪無關，爰不於本案併予宣告沒收。
四、應適用之法條：
    依刑事訴訟法第299條第1項前段、第300條，槍砲彈藥刀械
    管制條例第7條第4項、第12條第4項，毒品危害防制條例第4
    條第1項、第11條第4項、第18條第1項前段、第19條第1項，
    藥事法第83條第1項、刑法第11條、第55條前段、第51條第5
    款、第42條第3項前段、第37條第1項、第38條第1項第1款，
    判決如主文。
本案經檢察官陳永豐到庭執行職務。
中    華    民    國   100    年    4     月    21    日
                  刑事第十七庭審判長法  官  劉邦繡
                                    法  官  洪挺梧
                                    法  官  簡芳潔
以上正本證明與原本無異。
如不服本判決應於收受送達後10日內向本院提出上訴書狀，並應
敘述具體理由；其未敘述上訴理由者，應於上訴期間屆滿後20日
內向本院補提理由書（均須按他造當事人之人數附繕本）「切勿
逕送上級法院」。
                                    書記官  余怜儀
中    華    民    國   100    年    4     月    21    日
附表：
┌──┬───────────┬─────────────────────┐
│編號│扣案物品名稱          │備註                                      │
├──┼───────────┼─────────────────────┤
│ 1. │克羅埃西亞製HS2000型，│(一)被告林富森寄藏持有。                    │
│    │口徑9㎜制式半自動手槍1│(二)送內政部警政署刑事警察局以檢視法、性能檢│
│    │枝(槍枝管制編號0000000│  驗法、試射法、比對顯微鏡法檢驗結果，認：│
│    │774號，含彈匣1個)、口 │   1.送鑑手槍1枝，係口徑9㎜制式半自動手槍 │
│    │徑9㎜制式子彈14顆(經鑑│     ，為克羅埃西亞製HS2000型，槍號遭磨滅 │
│    │驗試射5顆)、非制式子彈│     ，經以電解腐蝕法重現結果，因磨滅過深 │
│    │1顆(經鑑驗試射用罄)   │     無法重現，槍管內具6條右旋來復線，擊發│
│    │(即海岸巡防總局中部地 │     功能正常，可供擊發同口徑制式子彈使用 │
│    │區巡防局扣押物品目錄表│     ，認具殺傷力。                       │
│    │編號1-14、1-15)：     │   2.送鑑子彈15顆，其中14顆認均係口徑9㎜制│
│    │                      │     式子彈，採樣5顆試射，4顆可擊發，認均 │
│    │                      │     具殺傷力，1顆無法擊發，認不具殺傷力；│
│    │                      │     另1顆認係非制式子彈，由金屬彈殼組合直│
│    │                      │     徑8.8㎜金屬彈頭而成，經試射，可擊發，│
│    │                      │     認具殺傷力。                         │
│    │                      │(內政部警政署刑事警察局99年10月12日刑鑑字 │
│    │                      │第0000000000號鑑定書，見偵字第17598號卷第7│
│    │                      │4至76頁)                                  │
├──┼───────────┼─────────────────────┤
│ 2. │第一級毒品海洛因6包(即│送驗粉末檢品3包(即海岸巡防總局中部地區巡防│
│    │海岸巡防總局中部地區巡│局扣押物品目錄表編號1-1至1-3) ：          │
│    │防局扣押物品目錄表編號│均含第一級毒品海洛因成分，實際秤得毛重合計│
│    │1-1至1-6，其中編號1-1 │589.48公克 (查獲時登載毛重合計588.5公克)，│
│    │毛重345.5公克、編號1-2│合計淨重571.82公克，驗餘淨重571.79公克，空│
│    │毛重107公克、編號1-3毛│包裝總重17.66公克，純度72.64％，總純質淨重│
│    │重136公克、編號1-4毛重│415.37公克。                              │
│    │48.2公克、編號1-5毛重 │(法務部調查局濫用藥物實驗室99年8月17日調科│
│    │16公克、編號1-6毛重9公│壹字第09923018490號鑑定書，見偵字第17607號│
│    │克)                   │卷第260頁)                                │
│    │                      ├─────────────────────┤
│    │                      │送驗粉末檢品4包(即海岸巡防總局中部地區巡防│
│    │                      │局扣押物品目錄表編號1-4至1-6，查獲時扣押物│
│    │                      │品目錄表登載為3包，經拆封檢視實際為4包)   │
│    │                      │(一)送驗粉末檢品3包，均含第一級毒品海洛因成 │
│    │                      │  分，實際秤得毛重合計72.66公克 (查獲時登 │
│    │                      │  載3包，毛重73.2公克)，合計淨重51.18公克 │
│    │                      │  ，驗餘淨重51.12公克，空包裝總重5.15公克 │
│    │                      │  ，純度64.43％，總純質淨重32.98公克。    │
│    │                      │(二)另送驗粉末檢品1包，未發現含法定毒品成分 │
│    │                      │  ，淨重15.03公克，驗餘淨重14.92公克，空包│
│    │                      │  裝重1.30公克。                          │
│    │                      │(法務部調查局濫用藥物實驗室99年8月23日調科│
│    │                      │壹字第09923018620號鑑定書，見偵字第17607號│
│    │                      │卷第258頁)                                │
├──┼───────────┼─────────────────────┤
│ 3. │第一級毒品海洛因19包( │(一)送驗粉末檢品5包，均含第一級毒品海洛因成 │
│    │即海岸巡防總局中部地區│  分，合計淨重9.98公克，驗餘淨重9.96公克，│
│    │巡防局扣押物品目錄表編│  空包裝總重3.68公克，純度74.36％，總純質 │
│    │號1-23，查獲時扣押物品│  淨重7.42公克。                          │
│    │目錄表登載為21包，經拆│(二)送驗粉塊狀檢品12包，均含第一級毒品海洛因│
│    │封檢視實際為22包，其中│  成分，合計淨重5.55公克，驗餘淨重5.50公克│
│    │3包未發現含法定毒品成 │  ，空包裝總重7.08公克，純度47.82％，總純 │
│    │分)                   │  質淨重2.65公克。                        │
│    │                      │(三)送驗粉塊狀檢品2包，均含第一級毒品海洛因 │
│    │                      │  成分，合計淨重0.59公克，驗餘淨重0.58公克│
│    │                      │  ，空包裝總重0.60公克。                  │
│    │                      │(四)送驗粉末檢品3包，未發現含法定毒品成分， │
│    │                      │  合計淨重0.81公克，驗餘淨重0.75公克，空包│
│    │                      │  裝總重1.42公克。                        │
│    │                      │(法務部調查局濫用藥物實驗室99年8月23日調科│
│    │                      │壹字第09923018610號鑑定書，見偵字第17607號│
│    │                      │卷第259頁)                                │
├──┼───────────┼─────────────────────┤
│ 4. │第二級毒品甲基安非他命│送驗之甲基安非他命10包，6包外包裝上有「周 │
│    │10包(即海岸巡防總局中 │韋貞」字樣，編為A1-A6；4包外包裝上有「林富│
│    │部地區巡防局扣押物品目│森」字樣，編為B1-B4，均檢出含有甲基安非他 │
│    │錄表編號1-7至1-9、1-25│命成分：                                  │
│    │，表載數量為7包，經鑑 │(一)A1-A5部分：均為白色晶體，驗前總毛重9.96 │
│    │定單位實際計算為10包) │  公克，包裝塑膠袋總重約1.72公克，驗餘總毛│
│    │                      │  重8.07公克，純度約96％，推估驗前總純質淨│
│    │                      │  重約7.91公克。                          │
│    │                      │(二)A6部分：為淡褐色晶體，驗前毛重2.61公克，│
│    │                      │  包裝塑膠袋重0.28公克，驗餘毛重2.21公克，│
│    │                      │  純度約99％，推估驗前純質淨重約2.30公克。│
│    │                      │(三)B1部分：為白色晶體，驗前毛重7.12公克，包│
│    │                      │  裝不織布重0.67公克，驗餘毛重6.34公克。  │
│    │                      │(四)B2部分：為淡褐色晶體，驗前毛重15.54公克 │
│    │                      │  ，包裝不織布重0.89公克，驗餘毛重14.57 公│
│    │                      │  克，純度約97％，推估驗前純質淨重約14.21 │
│    │                      │  公克。                                  │
│    │                      │(五)B3-B4部分：均為白色晶體，驗前總毛重17.88│
│    │                      │  公克，包裝塑膠袋總重約1.43公克，驗餘毛重│
│    │                      │  16.32公克，純度約96％，推估驗前總純質淨 │
│    │                      │  重約15.79公克。                         │
│    │                      │合計驗前總純質淨重40.21公克(不含B1未檢測純│
│    │                      │度部分)，已逾毒品危害防制條例第11條第4項所│
│    │                      │規定之純質淨重20公克以上。                │
│    │                      │(內政部警政署刑事警察局99年11月12日刑鑑字 │
│    │                      │ 第0000000000號鑑定書，見偵字第17607號卷第│
│    │                      │ 295至296頁)                              │
├──┼───────────┼─────────────────────┤
│ 5. │摻有海洛因之香菸2支(即│1.香菸1支，驗前淨重0.6976公克，驗餘淨重0.6│
│    │海岸巡防總局中部地區巡│  736公克，檢出海洛因成分。               │
│    │防局扣押物品目錄表編號│2.香菸1支，驗前淨重0.7677公克，驗餘淨重0.7│
│    │1-24)                 │  336公克，檢出海洛因成分。               │
│    │                      │(行政院衛生署草屯療養院99年10月22日草療字 │
│    │                      │第0000000000號鑑定書，見偵字第17607號卷第2│
│    │                      │93頁)                                     │
├──┼───────────┼─────────────────────┤
│ 6. │第三級毒品硝甲西泮 (Ni│(一)硝甲西泮 (Nimetazepam)部分：            │
│    │metazepam，俗稱「一粒 │  1.綠色錠劑6顆，驗前總淨重1.2088公克，取1│
│    │眠」)8顆、氟硝西泮(Flu│    顆鑑定，驗餘總淨重1.0017公克，檢出硝甲│
│    │nitrazepam，俗稱「FM2 │    西泮(Nimetazepam)成分。               │
│    │」)6顆                │  2.橙色錠劑2顆，驗前總淨重0.3810公克，取1│
│    │(即海岸巡防總局中部地 │    顆鑑定，驗餘淨重0.2034公克，檢出“硝甲│
│    │區巡防局扣押物品目錄表│    西泮(Nimetazepam)成分。               │
│    │編號1-10、1-11)       │(二)氟硝西泮(Flunitrazepam)部分：           │
│    │                      │  白色錠劑6顆，驗前總淨重1.2062公克，取1顆│
│    │                      │  鑑定，驗餘總淨重1.0065公克，檢出氟硝西泮│
│    │                      │  (Flunitrazepam)成分。                   │
│    │                      │(行政院衛生署草屯療養院99年9月1日草療鑑字 │
│    │                      │第0000000000號鑑定書，見偵字第17607號卷第2│
│    │                      │86頁)                                     │
├──┼───────────┼─────────────────────┤
│ 7. │安非他命吸食器2組     │雖為被告所有之物，然與被告上揭犯罪無關，無│
│    │(即海岸巡防總局中部地 │從於本案宣告沒收。                        │
│    │區巡防局扣押物品目錄表│                                          │
│    │編號1-12)             │                                          │
├──┼───────────┼─────────────────────┤
│ 8. │夾鍊袋1包、電子磅秤1個│為被告所有用以秤量及包裹、固定毒品，防其裸│
│    │(即海岸巡防總局中部地 │露、潮濕，易於攜帶所用之物，應依毒品危害防│
│    │區巡防局扣押物品目錄表│制條例第19條第1項規定，宣告沒收。         │
│    │編號1-13、1-16)       │                                          │
├──┼───────────┼─────────────────────┤
│ 9. │扣案門號0000000000號、│因本案未見有以此3支行動電話聯絡本案犯罪之 │
│    │0000000000號、00000000│事證，無證據證明係供本案被告犯罪所用或預備│
│    │04號行動電話各1支(含  │或因犯罪所得之物，且非屬違禁物，無從於本案│
│    │SIM卡各1張)           │判決併為沒收之諭知。                      │
│    │(即海岸巡防總局中部地 │                                          │
│    │區巡防局扣押物品目錄表│                                          │
│    │編號1-20、1-21、1-22) │                                          │
├──┼───────────┼─────────────────────┤
│ 10.│扣案門號0000000000號、│同案被告周韋貞所有之物。                  │
│    │0000000000號、00000000│                                          │
│    │12號行動電話各1支(含SI│                                          │
│    │M卡各1張)             │                                          │
│    │(即海岸巡防總局中部地 │                                          │
│    │區巡防局扣押物品目錄表│                                          │
│    │編號1-17、1-18、1-19) │                                          │
├──┼───────────┼─────────────────────┤
│ 11.│夾鍊袋2包、大麻4包、│(一)部分在臺中市○○路○段6號世界之心大樓13│
│    │  ELIYA廠牌、三星廠牌 │  樓A5號被告林富森、同案被告周韋貞之租屋處│
│    │  行動電話各1支(各含SI│  扣得；部分在臺中市南屯區○○○街9號10 │
│    │  M卡1張，手機序號分別│  樓之32同案被告紀淑霞租屋處扣得，均屬同案│
│    │  為：000000000000000 │  被告紀淑霞所有，非被告林富森所有之物，無│
│    │  號、0000000000000000│  從於本案併予宣告沒收。                  │
│    │  1號)                │(二)送檢驗煙草檢品5包，登載毛重5.3公克，拆封│
│    │大麻1包、甲基安非他 │  實際秤得毛重5.44公克，均含第二級毒品大麻│
│    │  命2包、摻有大麻之香 │  成分，合計淨重3.25公克，驗餘淨重3.20公克│
│    │  菸1支               │  ，空包裝總重2.19公克。                  │
│    │                      │(法務部調查局濫用藥物實驗室99年8月23日調科│
│    │                      │壹字第09923018720號鑑定書，見偵字第17607號│
│    │                      │卷257頁)                                  │
│    │                      │(三)送驗甲基安非他命2包，外包裝上有「紀淑霞 │
│    │                      │  」字樣，編為C1、C2：均為白色晶體，驗前總│
│    │                      │  毛重1.92公克，包裝塑膠袋及包裝紙總重約1.│
│    │                      │  22公克，驗餘毛重0.61公克，檢出含有甲基安│
│    │                      │  他命成分。                              │
│    │                      │(內政部警政署刑事警察局99年11月12日刑鑑字 │
│    │                      │第0000000000號鑑定書，見偵字第17607號卷第2│
│    │                      │95至296頁)                                │
└──┴───────────┴─────────────────────┘
附錄論罪科刑法條全文：
槍砲彈藥刀械管制條例第7條
未經許可，製造、販賣或運輸火砲、肩射武器、機關槍、衝鋒槍
、卡柄槍、自動步槍、普通步槍、馬槍、手槍或各類砲彈、炸彈
、爆裂物者，處死刑、無期徒刑或7年以上有期徒刑；處徒刑者
，併科新臺幣3千萬元以下罰金。
未經許可，轉讓、出租或出借前項所列槍砲、彈藥者，處無期徒
刑或5年以上有期徒刑，併科新臺幣1千萬元以下罰金。
意圖供自己或他人犯罪之用，而犯前二項之罪者，處死刑或無期
徒刑；處徒刑者，併科新臺幣5千萬元以下罰金。
未經許可，持有、寄藏或意圖販賣而陳列第1項所列槍砲、彈藥
者，處5年以上有期徒刑，併科新臺幣1千萬元以下罰金。意圖供
自己或他人犯罪之用，以強盜、搶奪、竊盜或其他非法方法，持
有依法執行公務之人所持有之第1項所列槍砲、彈藥者，得加重
其刑至二分之一。
第1項至第3項之未遂犯罰之。
毒品危害防制條例第4條
製造、運輸、販賣第一級毒品者，處死刑或無期徒刑；處無期徒
刑者，得併科新臺幣2千萬元以下罰金。
製造、運輸、販賣第二級毒品者，處無期徒刑或7年以上有期徒
刑，得併科新臺幣1千萬元以下罰金。
製造、運輸、販賣第三級毒品者，處5年以上有期徒刑，得併科
新臺幣7百萬元以下罰金。
製造、運輸、販賣第四級毒品者，處3年以上10年以下有期徒刑
，得併科新臺幣3百萬元以下罰金。
製造、運輸、販賣專供製造或施用毒品之器具者，處1年以上7
年以下有期徒刑，得併科新臺幣1百萬元以下罰金。
前五項之未遂犯罰之。
毒品危害防制條例第11條
持有第一級毒品者，處3年以下有期徒刑、拘役或新臺幣5萬元以
下罰金。
持有第二級毒品者，處2年以下有期徒刑、拘役或新臺幣3萬元以
下罰金。
持有第一級毒品純質淨重十公克以上者，處1年以上7年以下有期
徒刑，得併科新臺幣1百萬元以下罰金。
持有第二級毒品純質淨重二十公克以上者，處6月以上5年以下有
期徒刑，得併科新臺幣70萬元以下罰金。
持有第三級毒品純質淨重二十公克以上者，處3年以下有期徒刑
，得併科新臺幣30萬元以下罰金。
持有第四級毒品純質淨重二十公克以上者，處1年以下有期徒刑
，得併科新臺幣10萬元以下罰金。
持有專供製造或施用第一級、第二級毒品之器具者，處1年以下
有期徒刑、拘役或新臺幣1萬元以下罰金。
藥事法第83條
明知為偽藥或禁藥，而販賣、供應、調劑、運送、寄藏、牙保、
轉讓或意圖販賣而陳列者，處7年以下有期徒刑，得併科新臺幣5
百萬元以下罰金。
犯前項之罪，因而致人於死者，處7年以上有期徒刑，致重傷者
，處3年以上12年以下有期徒刑。
因過失犯第1項之罪者，處2年以下有期徒刑、拘役或科新臺幣30
萬元以下罰金。
第1項之未遂犯罰之。